【裁判字號】    95,抗,1258
【裁判日期】    950929
【裁判案由】    假處分
【裁判全文】
臺灣高等法院民事裁定
抗告人  蕭 政
        壬○○○
        癸 ○ ○
        子 ○ ○
        甲 ○ ○
        庚 ○ ○
        丙 ○ ○
        戊 ○ ○
        己 ○ ○
        丁 ○ ○
上列抗告人因與乙○○間假處分事件，對於中華民國95年8月14
日臺灣臺北地方法院95年度裁全字第11390號裁定提起抗告，本
院裁定如下：
    主  文
抗告駁回。
抗告訴訟費用由抗告人負擔。
    理  由
一按民事訴法第538條第1項規定：「於爭執之法律關係，為防止
  發生重大之損害或避免急迫之危險或有其他相類之情形而有必
  要時，得聲請為定暫時狀態之處分。」是法院以裁定為定暫時
  狀態之處分，首要兩造間有爭執之法律關係存在。
二本件抗告人依民事訴訟法第538條第1項之規定，聲請為定暫時
  狀態之處分，禁止相對人乙○○行使三德裕開發投資有限公司
  （以下稱三德裕公司）董事職權，亦不得指定第三人代行董事
  職權，係主張：抗告人與相對人均為三德裕公司之股東，抗告
  人出資額計新臺幣（以下同）31,250,000元，佔三德裕公司全
  部資本額50,000,000元之62.5%，其中抗告人甲○○乃繼承其
  配偶蕭智源之出資額而為股東。而相對人為三德裕公司唯一董
  事，執行公司業務並代表三德裕公司，卻未盡善良管理人之注
  意義務，忠實執行，蓋三德裕公司唯一業務為投資添進裕機械
  股份有限公司（以下稱添進裕公司），持有添進裕公司17.5%
  股權，為該公司最大股東，但相對人以法人股東代表身分，卻
  一再侵害被投資之添進裕公司之權利益，更進而侵害抗告人之
  權益，分述如下：
  (一)侵害添進裕公司權益部分：
    相對人無端干擾、濫訴，使添進裕公司疲於應訴，其詳如次
    ：
    (1)相對人於91年1、2月間，未經添進裕公司同意，冒用該公
      司名義，接續偽造中華電信股份有限公司桃園營運處行動
      電話（租用／異動）業務申請書二份，並持其保管之添進
      裕公司及代表人辛○○之印章，盜蓋於申請書「原客戶簽
      章」欄位，向中華電信股份有限公司臺灣北區桃營運處申
      請辦理將0000000000號、0000000000號行動電話號碼移轉
      為相對人租用意思之私文書，致生損害於添進裕公司，業
      經臺灣士林地方法院及臺灣高等法院判處有期徒刑三月確
      定在案。
    (2)相對人不顧抗告人之反對，於91年4月間，向臺灣桃園地
      方法院提起撤銷添進裕公司於91年3月28日所為股東會決
      議之訴，嗣因遲誤二次言詞辯論期日，視為撤回起訴，惟
      又提起確認股東會決議不成立之訴，經臺灣桃園地方法院
      、臺灣高等法院判決敗訴，仍提起第三審上訴，現由最高
      法院審理中。
    (3)相對人又藉故向臺灣桃園地方法院聲請禁止添進裕公司董
      事辛○○、庚○○、癸○○、監察人丙○○行使董監事職
      權，復以添進裕公司全體董監事遭法院禁止行使職權為由
      ，再向臺灣桃園地方法院聲請選任臨時管理人及聲請選任
      檢查人，並經臺灣高等法院以93年度抗字第3299號裁定駁
      回其聲請檢查人確定在案。
  (二)侵害抗告人權益部分：
    (1)抗告人與相對人同時又成立股東完全相同之金進裕開發投
      資有限公司及裕順裕開發投資有限公司，該二公司亦為添
      進裕公司之法人股東。相對人於90年11月間，偽造該二公
      司之股東同意書、變更登記申請書，向主管機關申請變更
      該二公司之董事為相對人，而侵害抗告人之權益，相對人
      業因連續行使偽造文書罪，經臺灣臺北地方法院判決有期
      徒刑六個月在案。
    (2)相對人長期無權占有抗告人辦理三德裕公司登記相關事務
      之印章，抗告人雖於91年5月間，訴請返還，並經臺灣臺
      北地方法院判決應為返還確定，惟相對人迄不歸還。抗告
      因而擔心相對人藉此占用之印章，非法侵害抗告人權益。
  相對人此等行為實已不適宜繼續擔任三德裕公司之執行業務董
  事。惟公司法第108條第1項規定：「公司應至少置董事一人執
  行業務並代表公司，‧‧‧應經三分之二以上股東同意，就有
  行為能力之股東選任之。」但對於董事之解任，則未規定，學
  者有認為應與選任董事採同一比例者，而抗告人之股份僅62.5
  %，無法決議將相對人解任，而上揭刑事案件確定，則需時甚
  久，緩不濟急，為防止抗告人之股東權益繼續遭受更多損害，
  有禁止相對人行使三德裕公司董事職權之必要等語。
三查三德裕公司章程第六條明定：「本公司置董事一人，推定乙
  ○○（按即相對人）為董事，執行業務並代表本公司」，有該
  公司章程可按。於該章程變動或有其他使相對人喪失執行董事
  身分之情事發生前，相對人依該章程，應為三德裕公司執行業
  務之董事。抗告人於書狀中已自承：以其所有股份僅62.5 %，
  無法決議將相對人解任，而上揭刑事案件判刑確定，需時仍久
  ，足認前開章程迄未變動，而抗告人亦未釋明有其他足使相對
  人喪失執行董事身分之情事存在，是則縱令抗告人所舉上開情
  事屬實，相對人此等行為對抗告人與三德裕公司並已造成損害
  ，相對人為三德裕公司執行業務董事之法律關係並無爭執情狀
  存在。抗告人依民事訴訟法第538條第1項之規定，聲請為定暫
  時狀態之處分，禁止相對人行使三德裕公司董事職權，亦不得
  指定第三人代行董事職權，尚有未合。原裁定駁回抗告人之聲
  請理由雖有不同，結論並無二致，仍應予以維持。抗告意旨略
  以：抗告人及三德裕公司權益受損，有停止相對人繼續為害之
  急迫必要性云云，應另尋途徑救濟，其執此指摘原裁定不當，
  聲明廢棄，不能認為有理由。
四據上論結，本件抗告為無理由。依民事訴訟法第495條之1、第
  449條之1、第95條、第78條，裁定如主文。
中    華    民    國    95    年    9    月    29     日
                    民事第九庭
                        審判長法  官 黃熙嫣
                              法  官 呂太郎
                              法  官 楊力進
正本係照原本作成。
本裁定除以適用法規顯有錯誤為理由，並經本院許可外，不得再
抗告。如提起再抗告，應於收受後10日內委任律師為訴訟代理人
向本院提出再抗告狀。並繳納再抗告費新台幣１千元。
中    華    民    國    95    年    10    月    4     日
                              書記官 姚麗華


司法院資訊處製作；財團法人民間司法改革基金會備份。
